【裁判字號】    98,交上訴,32
【裁判日期】    980616
【裁判案由】    公共危險等
【裁判全文】
臺灣高等法院高雄分院刑事判決        98年度交上訴字第32號
上  訴  人
即  被  告  甲○○
上列上訴人因公共危險等案件，不服臺灣高雄地方法院98年度交
訴字第4 號中華民國98年3 月24日第一審判決（起訴案號：臺灣
高雄地方法院檢察署97年度偵字第26321 號），提起上訴，本院
判決如下：
     主  文
上訴駁回。
     理  由
一、按不服地方法院之第一審判決而上訴者，須提出上訴書狀，
    並應敘述具體理由，上訴書狀未敘述上訴理由者，應於上訴
    期間屆滿後20日內補提理由書於原審法院。逾期未補提者，
    原審法院應定期間先命補正。但上訴書狀已敘述理由，惟所
    敘述者非屬具體理由，則屬不符上訴之法定程式，由第二審
    法院以其上訴不合法律上程式，判決駁回，不生定期命補正
    之問題，刑事訴訟法第350 條第1 項、第361 條、第362 條
    、第367 條定有明文。
二、按上開所稱具體理由，係指須就不服之判決為具體之指摘而
    言，如僅泛稱原判決認事用法不當或採證違法、判決不公等
    ，均非具體理由（法院辦理刑事訴訟案件應行注意事項第16
    2 點參照）；復按所謂具體理由，必係依據卷內既有訴訟資
    料或提出新事證，指摘或表明第一審判決有何採證認事、用
    法或量刑等足以影響判決本旨之不當或違法，而構成應予撤
    銷之具體事由，始克當之（例如：依憑證據法則具體指出所
    採證據何以不具證據能力，或依憑卷證資料，明確指出所為
    證據證明力之判斷如何違背經驗、論理法則）；倘僅泛言原
    判決認定事實錯誤、違背法令、量刑失之過重或輕縱，而未
    依上揭意旨指出具體事由，或形式上雖已指出具體事由，然
    該事由縱使屬實，亦不足以認為原判決有何不當或違法者（
    例如：對不具有調查必要性之證據，法院未依聲請調查亦未
    說明理由，或援用證據不當，但除去該證據仍應為同一事實
    之認定），皆難謂係具體理由，俾與第二審上訴制度旨在請
    求第二審法院撤銷、變更第一審不當或違法之判決，以實現
    個案救濟之立法目的相契合，並節制濫行上訴」（最高法院
    97年度台上字第892 號判決意旨參照）。是如上訴理由書狀
    並未依據卷內訴訟資料，具體指摘原判決認事用法有何違法
    或不當之情形，即屬上訴未敘述具體理由。
三、上訴人即被告甲○○因犯刑法第284 條第1 項之過失傷害罪
    及同法第185 條之4 之肇事致人傷害逃逸罪，經原審各判決
    拘役40日、有期徒刑6 月，如易科罰金均以新台幣（下同）
    1 千元折算1 日。經被告於98年4 月9 日具狀提起上訴，並
    於98年5 月14日補提上訴理由略以：「被告於事發當時即下
    車詢問告訴人是否就醫或報警處裡，因不獲回應及被告不知
    法而未報警即離去。又被告為警查獲後即前往探望告訴人，
    並表示願負擔就醫費用，但因被告失業中，無法應付告訴人
    要求之補償金致未能和解。本件被告因不知法而造成行為觸
    法，請念及被告願再與告訴人聯繫予以合理補償，給予適法
    之判決」等語。
四、經查：
(一)、被告甲○○上開上訴理由雖陳：「被告於事發當時即下車詢
    問告訴人是否就醫或報警處裡，因不獲回應及被告不知法而
    未報警即離去」等語，然原判決業已調查被告之供述、告訴
    人乙○○之指訴、證人丙○○之證詞，且卷附之道路交通事
    故現場圖、道路交通事故調查報告表（一）（二）、高雄市
    立聯合醫院97年8 月24日高市衛醫字第3001號診斷書等證據
    ，因而認定被告所為過失傷害及肇事致人傷害逃逸等犯行之
    事證明確（參原判決第2-3 頁），足徵原判決均已敘明如何
    認定被告上開犯罪所憑之證據及理由，經核並無不合。則被
    告此部分上訴理由所陳，並未依據卷內既有訴訟資料，指摘
    原判決有何採證等足以影響判決本旨之不當或違法，依據上
    開說明，此部分上訴理由自非屬「具體理由」。
(二)、被告甲○○上訴理由雖以：「其為警查獲後即前往探望告訴
    人，並表示願負擔就醫費用，但因其失業中而無法應付告訴
    人要求之補償金致未能和解，被告願再與告訴人聯繫予以合
    理補償，給予適法之判決」之欲請求從輕量刑等語，然按關
    於刑之量定，係實體法上賦予法院得為自由裁量之事項，倘
    其未有逾越法律所規定之範圍，或濫用其權限，即不得任意
    指摘為違法（最高法院75年台上字第7033號判例要旨足參）
    。原判決審酌被告甲○○駕車時因疏忽而肇事，致告訴人乙
    ○○受有上揭傷害，且於肇事後逃逸，復迄今未與告訴人乙
    ○○達成民事和解，及念其犯後坦承犯行尚知悔悟等一切情
    狀，量處如上所示之刑（參原判決第4 頁），經核尚屬允當
    於法並無不合。被告此部分上訴理由，並未依據卷內訴訟資
    料或提出新事證，具體指摘原判決量刑有何未合乎法律之目
    的，違背內部性界限，而屬權利濫用之違法，或違反比例原
    則、平等原則、公平正義等法則。
五、綜上所述，被告甲○○上開上訴理由，均非依據卷內訴訟資
    料或提出新事證，具體指摘或表明原判決有何足以影響判決
    本旨之不當或違法，而構成應予撤銷之具體事由，且被告於
    上訴期間屆滿後之20日內（被告於98年4月2日收受原審判決
    ，見原審卷第37頁），未再提出其他上訴具體理由，則被告
    之上訴自與刑事訴訟法第361 條第2 項所稱「具體理由」顯
    非相當，足認被告之上訴，違背法律上之程式，爰不經言詞
    辯論，逕行判決駁回上訴。
據上論斷，應依刑事訴訟法第367 條前段、第372 條，判決如主
文。
中    華    民    國    98    年    6     月    16    日
                  刑事第一庭    審判長法  官  郭雅美
                                      法  官  徐美麗
                                      法  官  張意聰
以上正本證明與原本無異。
本判決關於過失傷害部分，不得上訴。
其餘部分如不服本判決應於收受本判決後10日內向本院提出上訴
書狀，其未敘述上訴理由者，並得於提起上訴後10日內向本院補
提理由書狀（均須按他造當事人之人數附繕本）「切勿逕送上級
法院」。
中    華    民    國    98    年    6     月    16    日
                                      書記官  陳金卿


司法院資訊處製作；財團法人民間司法改革基金會備份。
